臺灣臺北地方法院刑事判決　　　　　　　　　　　　　九十年度易字第一三六五號
　　聲　請　人　臺灣臺北地方法院檢察署檢察官
　　被　　　告　丙○○
右列被告因竊盜案件，經檢察官聲請以簡易判決處刑（九十年度偵字第一一六六二號
），惟本院認不宜以簡易判決處刑（九十年度簡字第二二三五號），移送適用通常程
序審理後，並經檢察官移送併辦（臺灣臺北地方法院檢察署九十年度偵字第一三一六
四號、第二一四三三號、第一四七七七號、臺灣板橋地方法院檢察署九十一年度偵字
第四一八０號），本院判決如左：
    主      文
丙○○連續竊盜，累犯，處有期徒刑壹年陸月，並於刑之執行前，令入勞動場所強制
工作參年。
    事      實
一、丙○○（原名張金松，於民國八十九年七月六日更名丙○○。），有犯罪之習慣
    ，自七十七年間至八十八年間有多次竊盜前科，分別於：（一）、七十八年三月
    二日經臺灣高等法院臺南分院判處有期徒刑五月確定，於七十八年四月二十九日
    入監執行，同年九月十七日執行完畢。（二）、八十年五月二十三日經臺灣高等
    法院判處有期徒刑一年，刑前強制工作三年確定，於八十年六月十八日執行強制
    工作，嗣判決免除其強制工作之執行，於八十三年二月四日入監執行，八十四年
    一月十六日執行完畢。（三）、八十七年一月二十二日經本院判處有期徒刑一年
    ，嗣確定在案，於八十七年三月二十六日入監執行，經判決假釋付保護管束，原
    應執行至八十八年三月二十二日，假釋期滿未經撤銷而以已執行完畢論。（四）
    、八十八年五月二十七日臺灣花蓮地方法院判處有期徒刑一年二月確定，於八十
    八年六月十七日入監執行，八十九年五月二十三日執行完畢。猶不知悔悟，竟基
    於意圖為自己不法所有之概括犯意，於如附表所示之時間、地點，乘乙○○、庚○○（因停放機車時未熄火）、戊○○、己○○、甲○○及丁○○不備之際，徒
    手竊取如附表所示之乙○○等人之財物，得手後，將如附表編號一所示乙○○之
    皮包丟棄，現金新臺幣（下同）三百元放在身上；將如附表編號四所示己○○之
    背包內彰化商業銀行與中國國際商業銀行等提款卡各一張、ＮＯＫＩＡ廠牌六一
    五０型序號000000000000000之行動電話一支、公車與捷運等儲
    值卡各一張及現金約二萬元等財物或丟棄或花用；將如附表編號五所示甲○○背
    包內之行動電話、眼鏡留供己用，餘均予棄置；另如附表編號二、三、六所示之
    財物，則於如附表所示之時、地分別經警查獲。
二、案經臺北市政府警察局大安分局移送臺灣臺北地方法院檢察署檢察官聲請以簡易
    判決處刑，經本院認不宜以簡易判決處刑，改適用通常程序審理後，並經被害人
    乙○○訴由臺北縣警察局汐止分局移送臺灣臺北地方法院檢察署檢察官、臺北市
    政府警察局信義分局移送臺灣臺北地方法院檢察署檢察官及經臺北縣警察局新莊
    分局移送臺灣板橋地方法院檢察署檢察官移送併案審理。
    理      由
一、訊據被告丙○○僅坦承如附表編號一、二、三、六之犯行，餘如附表編號四、五
    之犯罪事實則否認之，辯稱：被害人己○○、甲○○之背包，都不是我竊取的，
    我是於九十年五月十九日凌晨一時許去國父紀念館上廁所，看到被害人己○○之
    皮包在男廁所內，是撿到皮包先打電話給被害人之朋友，再打電話去報案。九十
    年五月二十六日在國父紀念館沒有偷被害人甲○○之背包，我是看他的皮包散落
    在地上，才拿他的眼鏡、手機。我住的大安路離國父紀念館步行約十幾分鐘，九
    十年五月十九日當時應該不是步行到國父紀念館，我去那裡沒做什麼，有時去吸
    膠，有時去晃晃，當時在男廁看到背包時嚇一跳，我蹲完廁所後有想要去翻，皮
    包是在廁所裡面，我想跟警察說，又怕被認為是小偷，心理想要打電話，因為對
    方是女生，想藉此拓展人際關係，我先打給電話簿上的人，再打電話報警，電話
    簿我丟掉了，我沒想到要把電話簿放回去。九十年五月二十六日凌晨不知道為何
    到國父紀念館去，我沒事就會去那裡，我是開車去，車停哪裡忘記了，當日我發
    現有一個黃色背包，裡面我不知道有什麼東西，因為有上次五月十九日發現己○○皮包被函送的經驗，所以我沒有去動那個包包。卷內之內政部警政署刑事警察
    局鑑驗書鑑定被害人己○○皮包內之證券卡上有我的指紋，是因我有去翻動皮包
    ，我賣解碼器，有偷窺癖好，解碼器我放在車上，車子有時停在停車場，半個小
    時十五元，有時停在麥當勞的巷子，什麼路我不知道，我都在國父紀念館、大安
    森林公園偷窺約會的情侶等語。經查：
(一)被告坦承如附表編號一、二、三、六所示之犯罪事實部分，核與告訴人乙○○、
    被害人庚○○、戊○○、丁○○於警訊中之指陳情節相符，如附表編號一、六所
    示之犯罪事實，並分經證人楊力歡、李澄慰證述屬實。此外，並有贓物認領保管
    單計四紙附卷可稽，足認被告關於此部分之自白與事實相符。
(二)如附表所示編號四、五部分之事實，除據被害人己○○、甲○○於警訊中指陳遭
    竊之時間、地點及財物等歷歷外，並於被害人己○○遭竊皮包內之證券卡上採得
    被告之左食指指紋，且於如附表編號五所示之犯罪時、地查獲被告持有被害人甲○○遭竊之眼鏡及行動電話，此有內政部警政署刑事警察局鑑驗書影本及贓物認
    領保管單各一紙存卷可按，而以被告坦承如附表編號一所示犯行，於竊取被害人
    之皮包後，拿取其內之財物後即將皮包棄置現場附近之犯罪習慣及坦承如附表編
    號三所示之乘情侶於深夜在公園約會不注意之機會，竊取情侶皮包之犯罪模式，
    實與如附表所示編號四、五所示之犯行同出一轍。又其辯稱：於九十年五月二十
    六日看到被害人甲○○之背包時，因上次五月十九日發現被害人己○○之皮包被
    函送的經驗，所以我沒有去動那個包包云云，顯與臺灣臺北地方法院檢察署九十
    度偵字第二一四三三號偵查卷宗內所示被告係於九十年七月十一日始接受警訊不
    符，其上開所辯，均係卸責之詞，不足採信。
    綜上所述，本件事證明確，被告犯行堪以認定，應予依法論科。
二、核被告所為，係犯刑法第三百二十條第一項之普通竊盜罪。聲請人臺灣臺北地法
    院檢察署檢察官聲請以簡易判決處刑之犯罪事實雖未敘及如附表編號一、二、四
    、五、六部分之犯行，然該部分事實與聲請以簡易判決處刑之犯罪事實有裁判上
    一罪關係，本院自得併予審理。被告先後六次竊盜犯行，時間緊接，方法相同，
    所犯係構成要件相同之罪名，顯係基於概括犯意而為之，為連續犯，應依刑法第
    五十六條規定，論以一罪，並加重其刑。查被告前曾於八十八年間因竊盜案件，
    經臺灣花蓮地方法院判處有期徒刑一年二月確定，於八十八年六月十七日入監執
    行，八十九年五月二十三日執行完畢，此有臺灣高等法院檢察署刑案紀錄簡覆表
    一件在卷可稽，其於刑之執行完畢後五年之內，再犯本案之罪，為累犯，應依刑
    法第四十七條規定，遞加重其刑。爰審酌被告自七十七年間至八十八年間因竊盜
    案件，分別於：（一）、七十八年三月二日經臺灣高等法院台南分院判處有期徒
    刑五月確定，於七十八年四月二十九日入監執行，同年九月十七日執行完畢。（
    二）、八十年五月二十三日經臺灣高等法院判處有期徒刑一年，刑前強制工作三
    年確定，於八十年六月十八日執行強制工作，嗣判決免除其強制工作之執行，於
    八十三年二月四日入監執行，八十四年一月十六日執行完畢。（三）、八十七年
    一月二十二日經本院判處有期徒刑一年，嗣確定在案，於八十七年三月二十六日
    入監執行，經判決假釋付保護管束，原應執行至八十八年三月二十二日，假釋期
    滿未經撤銷而以已執行完畢論。（四）、八十八年五月二十七日臺灣花蓮地方法
    院判處有期徒刑一年二月確定，於八十八年六月十七日入監執行，八十九年五月
    二十三日執行完畢。猶不知悔悟，有前開刑案紀錄簡覆表在卷可按，多次利用深
    夜情侶在公園約會不備之際而犯罪及犯罪後之態度等一切情狀，量處如主文所示
    之刑。查被告於七十七年間至八十八年間，迭次犯竊盜罪，已如前述，並曾諭知
    刑前強制工作後仍再為竊盜之犯行，顯見其有竊盜犯罪之習慣，爰依竊盜犯贓物
    犯保安處分條例第三條第一項第一款規定，諭知於刑之執行前令入勞動場所強制
    工作三年，以資矯治。
據上論斷，應依刑事訴訟法第四百五十二條、第二百九十九條第一項前段，刑法第五
十六條、第三百二十條第一項、第四十七條，罰金罰鍰提高標準條例第一條前段，竊
盜犯贓物犯保安處罰條例第三條第一項第一款、第五條第一項判決如主文。
本案經檢察官蔡佳玲到庭執行職務
中      華      民      國    九十一    年      六      月    二十八    日
                                    臺灣臺北地方法院刑事第五庭
                                        法  官  朱夢蘋
右正本證明與原本無異。
如不服本判決應於送達後十日內向本院提出上訴狀
                                        書記官  周小玲
中      華      民      國    九十一    年      七      月      四      日
附錄：
刑法第三百二十條
一意圖為自己或第三人不法之所有，而竊取他人之動產者，為竊盜罪，處五年以下有
  期徒刑、拘役或五百元以下罰金。
二意圖為自己或第三人不法之利益，而竊佔他人之不動產者，依前項之規定處斷。
三前二項之未遂犯罰之。
附表：
編號  犯罪時間  犯罪地點    被害人  被竊財物    查獲贓物之情形    有無告訴
一、  90.02.05. 臺北市仁愛  乙○○  皮包（內有  90.02.05中午12    有
      上午8：30 路四段130           三百元）號  ：00在臺北縣汐
      許        仁愛國中二                      止市○○街49號
                年九班教室                      前為警攔檢，查
                內                              獲三百元。
二、  90.02.05. 臺北市仁愛  庚○○  車號APW-73  同右時、地騎乘    無
      上午8：30 路四段112           9重型機車   車號APW-739重型
      之後      巷三弄四號                      機車，為警查獲。
                前
三、  90.05.05. 臺北市新生  戊○○  手提包一個  同日凌晨3：00在   無
      凌晨2：00 南路三段大          （內有八百  臺北市○○○路
      許        安森林公園          十八元、西  與青田街口為警
                                    門子行動電  查獲。
                                    話一支、手
                                    錶一隻、眼
                                    鏡一副、身
                                    分證、駕照
                                    、學生證、
                                    提款卡、健
                                    保卡等物。
                                     ）
四、 90.05.19.  臺北市仁愛  己○○  背包一個（  己○○發現遭竊報  無
     凌晨1：00  路四段五０          內有彰化商  案後，在同地男廁
     許         七號國父紀          銀與中國國  內經警發現該皮包
                念館內              際商銀提款 （ 內有證券卡等物
                    卡、行動電   。）
                                    話、公車與
                                    捷運儲值卡
                                    及現金約二
                                    萬元、證券
                                    卡等物。）
五、 90.05.26.  臺北市仁愛  甲○○  背包一個（  經警於同日凌晨1： 無
     凌晨1：00  路四段五０          內有郵局、  00在國父紀念館內
     以前       七號國父紀          陽信與世華  盤檢，查獲其所竊
                念館內              銀行提款卡  甲○○之行動電話
                                    、行動電話  及眼鏡。
                                    、眼鏡、身
                                    分證等物。
                                    ）
六、 91.02.21.  臺北縣新莊  丁○○  信封袋（內  經警於同日凌晨3： 無
     凌晨3：30  市○○路730         有一千九百  30後不久，在臺北
                之11號鑫園          元）        縣新莊市○○路、
                超商                            中山路口巡邏，當
                                                場在其口袋內查獲
                                                所竊之一千九百元
                                                。
